Agustin Panizza

Desarrollador full stack con pasión por la programación. Empecé hace 10 años creando servidores de juegos con C++ y Lua. Experiencia trabajando en NodeJS, React, Redux, SQL entre otras tecnologías del sector. Trabajé en la creación de una página educativa para niños que tenía como objetivo enseñar las principales tecnologías para desarrollar una página web. Con pensamiento creativo, innovación, comunicación, proactividad y pensamiento lógico.

TECNOLOGÍAS

HTML, CSS, Javascript, React, Redux, Node.js, Express, Postgres, Sequelize, Scrum, MongoDb, MariaDb

Experiencia Laboral

Free lance - Líder de Staff / Organización del equipo administrativo para lograr la mejor experiencia posible para los usuarios en servidores de videojuegos con más de 300 usuarios simultáneos 2013-2021.

Free lance - Desarrollo de servidores de videojuegos utilizando C++, Lua , MariaDb. 2013-2021.

Proyectos

Full Stack Web Developer - Portafolio Visitar

• Desarrollar la app usando React, Redux, javascript, HTML y CSS puro.

Full Stack Web Developer - Pokemon App Visitar may 22 - may. 22 Henry Bootcamp, Buenos Aires, Argentina.

- Diseñar y desarrollar una App de Poke que incluía: búsquedas, filtrados, ordenamientos y creacion
- Desarrollar la app usando para el Front React, Redux, CSS puro y Back desarrollado en Node.js con Express. Base de datos en PostgreSQL y Sequelize.

Front End Web Developer - CodeLearn Visitar jun. 22 - jun 22 Henry Bootcamp, Buenos Aires, Argentina.

- Desarrollar una App educativa en grupo junto a otros 6 desarrolladores que incluía: Autenticaciones, ranking, perfil de usuario, rating de cursos, pasarela de pagos
- En esta APP realicé el diseño, responsive, todo el CSS, página de cursos, inicio, barras de navegación & integre redux/toolkit.
- Desarrollar la app utilizando Vite, Html, Javascript, React, Redux Toolkit y CSS puro, en la autenticación se utilizó Google API, en la pasarela de pagos se utilizó Stripe, rutas del back end creadas con Express y en la base de datos Mongo Db.

Full Stack Web Developer - HP Grupos Electrógenos Visitar Dic 22 - Dic 22

- Está es una página web que diseñe y desarrolle para una empresa de grupos electrógenos.
- Se desarrollo utilizando Html, Javascript, React, Redux Tool-kit, HTML y CSS puro para el Front End y Express con MongoDB en el Back End.

Detalles personales

Nombre Agustin Panizza

Dirección Berazategui / Buenos Aires

Número de teléfono +5491154613888

Correo electrónico agustin_panizza@hotmail.com

Información adicional

LinkedIn

Sitio web www.agustinpanizza.com

Competencias

Eficiente

Emprendedor

Responsable

Franco

Orientado a resultados

Idiomas

Inglés

Francés

Curso

Full stack web developer

mar. 2022 - jul. 2022

Soy Henry

Henry Bootcamp. 700 horas de cursado teórico-práctico sobre(HTML, CSS, Javascript, React, Redux, Node.js, Express, Postgres, Sequelize, Scrum).

Educación

Ingeniería en sonido

abr. 2018 - oct. 2020

Tecson, Buenos Aires

Ingeniería en sistemas

Universidad de La Plata, La plata / Buenos aires

Sin terminar (Segundo año completo)

Ingeniería en Sistemas Computacionales

nov. 2022 - jul. 2024

Utel

Ingeniería en sistemas plan intensivo (2años y 8 meses)